【裁判字號】    99,交上易,178
【裁判日期】    991026
【裁判案由】    過失致死
【裁判全文】
臺灣高等法院刑事判決               99年度交上易字第178號
上  訴  人  臺灣桃園地方法院檢察署檢察官
上  訴  人
即  被  告  丁○○
被      告  甲○○
上列上訴人因被告等過失致死案件，不服臺灣桃園地方法院99年
度審交易字第30號，中華民國99年5月14日第一審判決（起訴案
號：臺灣桃園地方法院檢察署98年度偵字第28336號），提起上
訴，嗣因被告等就被訴事實為有罪之陳述，本院告知被告等簡式
審判程序之旨，並聽取當事人之意見後，裁定進行簡式審判程序
審理，本院判決如下：
    主  文
上訴駁回。
丁○○緩刑貳年。
甲○○緩刑伍年，並應向被害人之家屬丙○○及乙○○支付如附
表所示金額之損害賠償。
    事實及理由
一、本案經本院審理結果，認原審以被告丁○○、甲○○均犯刑
    法第276條第1項之過失致人於死罪，而分別量處有期徒刑6
    月，如易科罰金，均以新臺幣（下同）1千元折算壹日。其
    認事用法及量刑均無不當，應予維持，並引用原審判決書記
    載之事實、證據及理由（如附件）。
二、檢察官上訴意旨略以：被害人陳建文死亡迄今年餘，被告2
    人雖曾與告訴人即被害人家屬丙○○談過數次和解，然皆以
    無錢賠償作為卸責之詞，顯然毫無和解誠意，犯後態度亦屬
    惡劣，且被告丁○○名下並無任何車輛，又係立然企業有限
    公司之股東及員工，其於駕駛車輛肇事時，亦可能為執行業
    務所造成之過失致死，原審僅以過失致死判處有期徒刑6月
    ，量刑難謂妥適，告訴人據以請求提起上訴，經核顯無理由
    等語。
三、被告丁○○上訴意旨略以：伊已與告訴人達成和解，原審量
    刑過重等語。
四、惟按量刑輕重，係屬事實審法院得依職權自由裁量之事項，
    苟其量刑已以行為人之責任為基礎，並斟酌刑法第57條各款
    所列情狀，而未逾越法定刑度或有濫用權限情事，即不得任
    意指為違法（最高法院75年臺上字第7033號判例、98年度臺
    上字第5002號判決意旨參照）。本件原判決於量刑時，已就
    刑法第57條各款事由詳為審酌並敘明理由，既未逾越法定刑
    度，亦未濫用自由裁量之權限。且案發當日即民國98年5月
    23日為週六，被告丁○○係駕駛其妻張碧雲所有之車牌號碼
    3561—PJ號自用小客車，自桃園縣新屋鄉○○○路○段附近
    超商購物完準備返家之途中肇事等情，已據丁○○於警詢及
    本院準備程序時陳述明確（見相驗偵查卷第6頁、本院卷第1
    8頁反面），復有行車執照影本附卷可稽（見同上偵查卷第6
    頁），是檢察官上訴意旨雖謂其可能涉嫌業務過失致死罪云
    云，惟未提出任何事證為佐，殊無可採。綜上，檢察官及被
    告丁○○猶上訴指摘量刑失當、請求撤銷改判，均無理由，
    應予駁回。
五、末查，本院審理期間，被告2人與被害人家屬丙○○及乙○○業已在臺灣桃園地方法院達成民事訴訟上之和解，被告丁○○、甲○○應分別賠償250萬元、100萬元，被告丁○○已
    依和解條件付清，甲○○除已給付第一期款20萬元外，其餘
    款項自99年9月15日起至清償日止，按月於每月15日前給付1
    萬元（迄本院辯論終結前，甲○○已給付22萬元）乙節，業
    據告訴代理人鄒玉珍律師陳明在卷，並有丙○○、乙○○提
    出之陳報狀在卷可考（見本院卷第34頁、第35頁），且被告
    2人均未曾因故意犯罪而受有期徒刑以上刑之宣告，有本院
    被告前案紀錄2件附卷可稽，本院審酌上情，兼衡被告2人均
    坦承犯行，其等為過失犯罪，經此科刑教訓，當知警惕而無
    再犯之虞，認其等所受上開刑之宣告，均以暫不執行為適當
    ，分別併予宣告丁○○緩刑2年，及甲○○緩刑5年，並就甲○○部分，命其應向被害人之家屬丙○○及乙○○支付如附
    表所示金額之損害賠償（賠償金之給付期間雖逸出5年之緩
    刑期間，惟此支付方法係以甲○○與丙○○、乙○○之和解
    條件為依據，併予敘明之）。
據上論斷，應依刑事訴訟法第368條、第364條、第373條，刑法
第74條第1項第1款、第2項第3款，判決如主文。
本案經檢察官黃騰耀到庭執行職務。
中    華    民    國    99    年    10    月    26    日
                     刑事第五庭  審判長法  官  李英勇
                                       法  官  白光華
                                       法  官  崔玲琦
以上正本證明與原本無異。
不得上訴。
                                       書記官  馬佳瑩
中    華    民    國    99    年    10    月    28    日
附表：
甲○○應向丙○○、乙○○支付新臺幣柒拾捌萬元賠償金。其給
付方法為，自民國九十九年十一月起，按月於每月十五日前給付
新臺幣壹萬元，至全部清償之日止，如一期不履行，視為全部到
期。
附錄本案論罪科刑依據之法條：
中華民國刑法第276條
（過失致死罪）
因過失致人於死者，處2年以下有期徒刑、拘役或2千元以下罰金
。
從事業務之人，因業務上之過失犯前項之罪者，處5年以下有期
徒刑或拘役，得併科3千元以下罰金。

司法院資訊處製作；財團法人民間司法改革基金會備份。
